【裁判字號】    89,交易,194
【裁判日期】    890929
【裁判案由】    過失致死
【裁判全文】
臺灣雲林地方法院刑事判決                        八十九年度交易字第一九四號
    公  訴  人  臺灣雲林地方法院檢察署檢察官
    被      告  丙○○
右列被告因過失致死案件，經檢察官提起公訴（八十九年度偵字第三一三五號），本
院判決如左：
    主  文
丙○○因過失致人於死，處有期徒刑柒月，緩刑貳年。
    事  實
一、丙○○於民國（下同）八十九年四月一日上午七時二十五分許，駕駛車牌ＳＩ－
    三四八一號自用小客車，行經雲林縣西螺鎮○○路由北往南欲左轉雲一五六公路
    之無號誌交岔路口時，原應注意車輛行至無號誌之交岔路口，支線道車應暫停讓
    幹線道車先行，而依當時情形並無不能注意之情事，詎丙○○疏於注意上開規定
    ，貿然通過該路口；適溫雪花無照騎乘車號ＮＶＦ－三二三號機車，沿上揭雲一
    五六線公路由東往西方向行駛，亦未注意行經無號誌交岔路口，應減速慢行，作
    隨時停車準備之規定，即率然穿越前開路口，致溫雪花上開機車右前側碰撞丙○
    ○上開汽車右前側，溫雪花因而人車倒地，造成溫雪花受有顱內出血、頭部挫傷
    ，經送醫急救，因傷重於八十九年四月三日晚上十一時十五分不治死亡。丙○○
    於肇事後，在有偵查犯罪職務之公務員知悉其犯罪前，即主動向承辦警員甲○○
    自首肇事，並接受裁判。
二、案經溫雪花之夫乙○○訴由雲林縣警察局西螺分局報請臺灣雲林地方法院檢察署
    檢察官偵查起訴。
    理  由
一、訊據被告丙○○對於上揭時地正要左轉而與死者溫雪花發生車禍之事實坦承不諱
    ，核與告訴人乙○○於警訊及偵審中之指訴，及證人即到場處理車禍之警員甲○
    ○於審理中結證之情節，均相吻合，並有現場照片及道路交通事故調查報告表附
    卷可資佐證。而溫雪花確因本件車禍死亡之事實，亦經檢察官督同法醫師相驗屬
    實，並製有勘驗筆錄、驗斷書及相驗屍體證明書在卷可憑。雖被告辯稱伊當時是
    要左轉，伊看左邊沒有車子，右邊有車擋住視線，伊才將車往前開，等右邊車離
    開，伊再看左邊才發現死者的車，伊就停住不動，是死者的車撞伊的車云云。惟
    查，依現場照片及道路交通事故調查報告表之事故現場圖顯示，該路口為無路誌
    交岔路口，左側視距良好無障礙物，小客車係由支線道欲左轉幹線道，而發生車
    禍後小客車停於上揭雲一五六公路東向西車道約一半處，且小客車右前保險桿有
    明顯擦撞痕跡，機車則右前腳防護板處有撞擊痕跡。綜上，由現場之路況、二車
    之行向、肇事後二車停止位置及車損等情形以觀，堪信小客車係由支線道駛出欲
    左轉時，因注意右方車輛而疏於注意左方來車，未暫停讓左方幹道車先行肇致本
    件車禍，本案經送鑑定及覆議後亦同此認定，此有台灣省嘉雲區車輛行車事故鑑
    定委員會鑑定意見書及台灣省車輛行車事故覆議鑑定委員會函各一紙附卷可參。
    按車輛行至無號誌之交岔路口，支線道車應暫停讓幹道車先行，道路交通安全規
    則第一百零二條第一項第二款定有明文。被告身為汽車駕駛人，自應注意並遵守
    上述規定。又依卷附之道路交通事故調查報告表所載，當時並無不能注意之情事
    ，被告竟疏未注意防免而肇事致人於死，其有過失甚明。雖死者駕駛機車，行經
    上開路口，未注意車前狀況，減速慢行，亦與有過失，惟仍無從解免被告過失之
    責。而死者確因本件車禍死亡，已詳述如前，是被告之過失犯行與死者之死亡間
    ，顯有相當因果關係。本件罪證明確，被告前述所辯，要屬卸責之詞，尚難採信
    ，被告之過失犯行堪以認定。
二、核被告所為，係犯刑法第二百七十六條第一項之過失致死罪。被告肇事後，主動
    向處理本件車禍之警員甲○○自首肇事，有證人甲○○之證詞可參，應依刑法第
    六十二條前段規定，減輕其刑。爰審酌被告無犯罪前科，有本院被告全國前案紀
    錄表在卷可徵，素行良好，犯後坦承犯行，且與死者家屬達成民事和解，有調解
    書附卷足按，態度尚稱良好，及死者亦與有過失等一切情狀，量處如主文所示之
    刑。末查，被告未曾受有期徒刑以上刑之宣告，有本院被告全國前案紀錄表在卷
    足憑，其偶因過失罹犯本罪，犯後復知悔悟，經受此科刑教訓之後，當益知戒慎
    而無再犯之虞，本院認所宣告之刑，以暫不執行為適當，併宣告緩刑二年，以勵
    自新。
據上論斷，應依刑事訴訟法第二百九十九條第一項前段、刑法第二百七十六條第一項
、第六十二條前段、第七十四條第一款，罰金罰鍰提高標準條例第一條前段，判決如
主文。
中      華      民      國      八十九      年    九    月    二十九    日
臺灣雲林地方法院刑事第一庭
                                            審判長法  官
                                                  法  官
                                                  法  官
如不服本判決，應於判決送達後十日內，向本院提出上訴狀。（須附繕本）


司法院資訊處製作；財團法人民間司法改革基金會備份。
